臺灣高雄地方法院刑事判決　　　　　　　99年度訴字第1263號
公　訴　人　臺灣高雄地方法院檢察署檢察官
被　　　告　王家偉
上列被告因偽造文書等案件，經檢察官提起公訴（98年度偵字第
9927號、第15875 號、第26328 號、98年度偵緝字第2050號、第
2051號），本院判決如下：
    主  文
王家偉犯竊盜罪，處有期徒刑月，如易科罰金，以新台幣壹仟
元折算壹日；又共同犯竊盜罪，共陸罪，各處有期徒刑月，如
易科罰金，均以新台幣壹仟元折算壹日；又共同犯行使偽造私文
書罪，處有期徒刑肆月，如易科罰金，以新台幣壹仟元折算壹日
，如附表2 所示偽造之「凌士田」署押捌枚均沒收之；又共同犯
行使偽造私文書罪，處有期徒刑肆月，如易科罰金，以新台幣壹
仟元折算壹日，如附表3 所示偽造之「簡進勛」署押伍枚均沒收
之；又共同犯行使偽造私文書罪，處有期徒刑肆月，如易科罰金
，以新台幣壹仟元折算壹日，如附表4 所示偽造之「劉嘉麟」署
押肆枚均沒收之；又共同犯行使偽造私文書罪，處有期徒刑肆月
，如易科罰金，以新台幣壹仟元折算壹日，如附表5 所示偽造之
「戴煜恩」署押柒枚均沒收之；應執行有期徒刑貳年陸月，如易
科罰金，以新台幣壹仟元折算壹日，上開偽造之「凌士田」署押
捌枚、「簡進勛」署押伍枚、「劉嘉麟」署押肆枚、「戴煜恩」
署押柒枚均沒收之。
    事  實
一、王家偉與吳俊凱（業經本院先行判處有期徒刑2 年6 月確定
    ）共同基於為自己不法所有之意圖，自民國98年1 月6 日起
    至同年6 月27日止，以網路「MSN 」或在「UT聊天室」網站
    ，以「結實不錯」、「黝黑」、「運動型男孩」等網路暱稱
    登入網路後，與如附表1 編號1 、4 ─8 所示之時間、地點
    ，以如附表1 編號1 、4 ─8 所示之方法，竊取如附表1 編
    號1 、4 ─8 所示之人之財物；另又基於基於為自己不法所
    有之意圖，於如附表1 編號3 所示之時間、地點，以如附表
    1 編號3 所示之方法，竊取如附表1 編號3 所示之人之財物
    。王家偉、吳俊凱另行共同基於偽造文書及詐欺取財之犯意
    聯絡，分別於附表2 至5 所示之時、地，持竊取得來之「凌
    士田」、「簡進勛」、「戴煜恩」、「劉嘉麟」所申請如附
    表1 所示之信用卡前往購物消費，並分別由王家偉偽造附表
    2 所示之「凌士田」、附表3 所示之「簡進勛」、附表5 所
    示之「戴煜恩」，而由吳俊凱偽造附表4 所示之「劉嘉麟」
    等人名義之署押於前開特約商店簽帳單上，表示該信用卡所
    有人確認與各該特約商店間買賣付款方式暨金額，及向發卡
    銀行表示信用卡所有人依雙方信用卡契約簽帳消費、請求發
    卡銀行依約代墊該筆消費款項，又將偽造完成之簽帳單交付
    予特約商店供核對該信用卡背面之署押以行使之，致前開商
    店店員均陷於錯誤，未向王家偉、吳俊凱2 人收取消費款項
    而將其等所購物品交付，並致使中國信託商業銀行、聯邦商
    業銀行、兆豐國際商業銀行等發卡銀行陷於錯誤而先行代墊
    各筆消費款項後，再向信用卡之真正名義人請求清償，足以
    生損害於上開之特約商店、發卡銀行、信用卡名義人之財產
    權益及財團法人聯合信用卡處理中心處理信用卡簽帳之正確
    性。嗣經警循線查獲王家偉、吳俊凱2 人，並於98年3 月26
    日12時許，在其2 人位於高雄市前金區○○○街52號6 樓之
    6 租屋處扣得OZAKI 牌重低音喇叭、LG牌液晶電視各1 台、
    電話號碼0000000000號、00 00000000 號手機各1 支等物。
二、案經高雄縣政府警察局及高雄市政府警察局三民第一分局分
    別移送臺灣高雄地方法院檢察署檢察官偵查起訴。
    理  由
壹、證據能力部分：
    按被告以外之人（包括證人、鑑定人、告訴人、被害人及共
    同被告等）於審判外之陳述雖不符前4 條（刑事訴訟法第15
    9 條之1 至159 條之4 ）之規定，而經當事人於審判程序同
    意作為證據，法院審酌該言詞陳述或書面陳述作成時之情況
    ，認為適當者，亦得為證據；當事人、代理人或辯護人於法
    院調查證據時，知有刑事訴訟法第159 條第1 項不得為證據
    之情形，而未於言詞辯論終結前聲明異議者，視為有前項之
    同意，刑事訴訟法第159 條之5 定有明文。經查，本判決所
    引用之各項證據資料，其屬於被告以外之人於審判外之陳述
    者，均據本院於調查證據程序逐一提示並告以要旨，檢察官
    、被告均知該等證據為被告以外之人之審判外陳述，均未於
    言詞辯論終結前聲明異議，本院審酌上開證據作成時之情況
    ，亦無不當取供等情形，認為以之作為本案之證據亦屬適當
    ，依刑事訴訟法第159 條之5 規定，應有證據能力。
貳、實體部分：
一、上開除如附表1 編號4 及附表4 、5 所述以外之犯罪事實，
    業據被告王家偉於本院審理中坦承不諱，核與證人即被害人
    潘維凱、凌士田、簡進勛、黃文生、戴煜恩、柯志偉、羅子
    學於警詢中之證述相符，復有簽帳單14張在卷可查，罪證明
    確，被告此部分之犯行堪以認定。
二、訊之被告矢口否認有何附表1 編號4 所示之竊取被害人劉嘉
    麟財物及附表4 、5 所示盜刷被害人劉嘉麟、戴煜恩信用卡
    之犯行，辯稱：伊未竊取劉嘉麟之財物及盜刷其信用卡，亦
    未盜刷被害人戴煜恩之信用卡云云。惟查，本件（一）附表
    1 編號4 所示之竊取被害人劉嘉麟財物及附表4 所示盜刷被
    害人劉嘉麟信用卡部分：業據被告於警詢中供述稱：案發當
    天劉嘉麟至伊住處，皮夾放在桌上，伊趁其上廁所時，竊取
    信用卡後打電話叫吳俊凱過來拿信用卡去盜刷等語明確（見
    警三卷第12─13頁），又於偵查中供述稱：伊約劉嘉麟至伊
    住處部分，偷完信用卡後打電話給吳俊凱約其一起去刷卡等
    語明確（見98年度偵字第9927號卷第36─37頁），且證人即
    被害人劉嘉麟亦於本院審理中證述稱：伊於案發當天晚上有
    提領3000元，但離開被告之住處時只剩下1000元等語明確（
    見審二卷第38頁反面），參之被告既承認有竊取劉嘉麟皮夾
    內之信用卡，則其對於皮夾內之現金一併拿取亦屬合於常理
    ，又被告亦於偵查中供述稱：偷到之信用卡由伊或吳俊凱單
    獨或2 人一起至商店盜刷，簽帳單有的係伊簽，有的係吳俊
    凱所簽，所得物品由仍與吳俊凱一同使用等語明確（見98年
    度偵字第9927號卷第7 ─8 頁），顯見被害人劉嘉麟信用卡
    縱係由吳俊凱持以至商店盜刷，被告亦與之有行使偽造私文
    書及詐欺取財之犯意聯絡無疑；（二）附表5 所示盜刷被害
    人戴煜恩財物部分：業經被告於偵查中供述稱：戴煜恩係伊
    約的，係伊與吳俊凱一同決議要約的，也共同決定要偷其東
    西等語明確（見98年度偵緝字第2051號卷第15頁反面），又
    於本院準備程序中供稱：戴煜恩部分係吳俊凱刷卡，伊知道
    吳俊凱去刷卡，刷卡後伊有分得1 千多元床墊等語明確（見
    審一卷第63頁），顯見縱未持以被害人戴煜恩之信用卡刷卡
    ，係與刷卡之吳俊凱有行使偽造私文書及詐欺取財之犯意聯
    絡無疑，此外復有署名「戴煜恩」之簽帳刷卡單7 張在卷可
    查（見審二卷第52─58頁）。從而，罪證明確，被告此部分
    之犯行亦堪以認定。
三、核被告所為，其中如附表1 編號1 、3 ─8 部分係分別犯刑
    法第320 條第1 項之竊盜罪，如附表2 ─5 部分則係分別犯
    刑法第216 條、第210 條之行使偽造私文書罪及第339 條第
    1 項之詐欺取財罪。被告與同案被告吳俊凱間，就上開如附
    表1 編號1 、4 ─8 部分之竊盜犯行，及如附表2 ─5 之行
    使偽造私文書及詐欺取財犯行，彼此間均有犯意聯絡及行為
    分擔，應論以共同正犯。又被告偽造署押之行為係偽造私文
    書之階段行為，而偽造私文書之行為係低度行為應為之後行
    使偽造私文書之高度行為所吸收，均不另論罪。又被告所為
    如附表2 ─5 所示之個別盜刷同1 被害人之信用卡簽帳購物
    之行為雖非僅1 次，惟時間緊密手法相同，均應分別論以接
    續犯。又被告所犯上開多次行使偽造私文書及詐欺取財之犯
    行，係以一行為觸犯數罪名，為想像競合犯，應依刑法第55
    條之規定從一重之行使偽造私文書罪論處。至被告所犯上開
    7 次之竊盜犯行及4 次之行使偽造私文書之犯行，均係犯意
    各別，罪名有異，應予分論併罰。審酌被告不思努力工作獲
    取正當報酬，而竊取他人財物，危害社會治安，並盜刷他人
    之信用卡消費，造成社會經濟秩序之混亂，惟所竊財物及盜
    刷所得之財物，價值尚非鉅大，犯後坦承部分犯行態度尚可
    及其他等一切情狀，分別量處如主文所示之刑，並均諭知易
    科罰金之折算標準，並定其應執行之刑及易科罰金之折算標
    準。末查，被告於附表2 ─5 之各次信用卡交易之交易簽帳
    單之確認欄位，偽簽「凌士田」名義之署名8 枚、「簡進勛
    」名義之署名5 枚、「劉嘉麟」名義署押4 枚（扣除刷卡未
    成功部分）、「戴煜恩」名義署押7 枚，依刑法第219 條規
    定，不問屬於犯人與否，均宣告沒收。
據上論斷，應依刑事訴訟法第299 條第1 項前段，刑法第28 條
、第216 條、第210 條、第320 條第1 項、第33 9條第1 項、第
55條、第41條第1 項前段、第8 項、第219 條、第51條第5 款、
第9 款，刑法施行法第1 條之1 第1 項，判決如主文。
中    華    民    國  100     年    3     月    31    日
                  刑事第八庭    審判長法  官  王伯文
                                      法  官  何秀燕
                                      法  官  林俊寬
以上正本證明與原本無異。
如不服本判決應於收受送達後10日內向本院提出上訴書狀，並應
敘述具體理由；如未敘述上訴理由者，應於上訴期間屆滿後20日
內向本院補提理由書（均須按他造當事人之人數附繕本）「切勿
逕送上級法院」。
中    華    民    國   100    年    3     月    31    日
                                      書記官  林香如
附錄法條：
中華民國刑法第210條
（偽造變造私文書罪）
偽造、變造私文書，足以生損害於公眾或他人者，處 5 年以下
有期徒刑。
中華民國刑法第216條
（行使偽造變造或登載不實之文書罪）
行使第 210 條至第 215 條之文書者，依偽造、變造文書或登載
不實事項或使登載不實事項之規定處斷。
中華民國刑法第320條
（普通竊盜罪、竊佔罪）
意圖為自己或第三人不法之所有，而竊取他人之動產者，為竊盜
罪，處5  年以下有期徒刑、拘役或 5 百元以下罰金。
意圖為自己或第三人不法之利益，而竊佔他人之不動產者，依前
項之規定處斷。
前二項之未遂犯罰之。
附表1：
 ┌──┬────┬───┬────┬─────┬──────────┬───────┐
 │編號│行為人  │被害人│犯罪時間│犯罪地點  │犯罪事實            │所得財物      │
 ├──┼────┼───┼────┼─────┼──────────┼───────┤
 │ 1  │王家偉、│潘維凱│98年1月6│高雄市前金│王家偉以帳號「黝黑」│OLYMPUS牌數位 │
 │    │吳俊凱  │      │日凌晨2 │區○○○街│登入「UT聊天室」，在│相機1台，值約 │
 │    │        │      │、3時許 │「我家飯店│該網站之「南部人聊天│8,000元。     │
 │    │        │      │        │」某房間  │室」與潘維凱結識後，│              │
 │    │        │      │        │          │經潘維凱撥打電話號碼│              │
 │    │        │      │        │          │0000000000號至王家偉│              │
 │    │        │      │        │          │所持用0000000000號，│              │
 │    │        │      │        │          │以電話相約至左列地點│              │
 │    │        │      │        │          │，趁潘維凱在浴室洗澡│              │
 │    │        │      │        │          │而未注意房內財物之際│              │
 │    │        │      │        │          │，由吳俊凱徒手竊取其│              │
 │    │        │      │        │          │所有之右列財物，得手│              │
 │    │        │      │        │          │後，王家偉仍在房內與│              │
 │    │        │      │        │          │沐浴後之潘維凱聊天，│              │
 │    │        │      │        │          │至同日凌晨3時許方託 │              │
 │    │        │      │        │          │詞離開現場。        │              │
 ├──┼────┼───┼────┼─────┼──────────┼───────┤
 │ 2  │吳俊凱  │凌士田│98年2月3│高雄市建國│吳俊凱自稱「阿偉」，│中國信託銀行信│
 │    │        │      │日9時許 │路「康橋飯│以網路MSN與凌士田聊 │用卡（卡號：45│
 │    │        │      │        │店」      │天而認識後，經凌士田│00000000000000│
 │    │        │      │        │          │撥打電話號碼00000000│號）          │
 │    │        │      │        │          │97號至吳俊凱所持用09│              │
 │    │        │      │        │          │00000000號，以電話相│              │
 │    │        │      │        │          │約至左列地點，吳俊凱│              │
 │    │        │      │        │          │遂趁凌士田在浴室洗澡│              │
 │    │        │      │        │          │而不注意之際，竊取其│              │
 │    │        │      │        │          │所有之右列財物，得手│              │
 │    │        │      │        │          │後，仍在房內與沐浴後│              │
 │    │        │      │        │          │之凌士田聊天，至約1 │              │
 │    │        │      │        │          │小時後方託詞離開現場│              │
 │    │        │      │        │          │。                  │              │
 ├──┼────┼───┼────┼─────┼──────────┼───────┤
 │ 3  │王家偉  │簡進勛│98年2月4│高雄市九如│王家偉自稱「阿正」，│聯邦商業銀行之│
 │    │        │      │日凌晨某│路益大飯店│在網路上與簡進勛聊天│大統百貨聯名卡│
 │    │        │      │時許    │          │而認識後，經簡進勛以│（卡號：457952│
 │    │        │      │        │          │電話號碼0000000000號│0000000000號）│
 │    │        │      │        │          │撥打至王裕升所持用09│。            │
 │    │        │      │        │          │00000000號，以電話相│              │
 │    │        │      │        │          │約至左列地點，王家偉│              │
 │    │        │      │        │          │遂趁簡進勛至浴室洗澡│              │
 │    │        │      │        │          │而不注意之際，竊取其│              │
 │    │        │      │        │          │所有之右列財物。    │              │
 ├──┼────┼───┼────┼─────┼──────────┼───────┤
 │ 4  │王家偉、│劉嘉麟│98年2月 │高雄市前金│王家偉自稱「阿正」，│中國信託銀行之│
 │    │吳俊凱  │      │27日19時│區○○○街│在「UT聊天室」網站上│漢神百貨聯名信│
 │    │        │      │許      │52號6樓之6│與劉嘉麟認識後，經王│用卡（卡號：45│
 │    │        │      │        │          │裕升以電話號碼095580│00000000000000│
 │    │        │      │        │          │1745號撥打至劉嘉麟所│號）、兆豐國際│
 │    │        │      │        │          │持用0000000000號，以│商業銀行VISA金│
 │    │        │      │        │          │電話邀約至自己位於左│融卡（卡號：42│
 │    │        │      │        │          │列地點之租屋處相會，│00000000000000│
 │    │        │      │        │          │王家偉遂趁劉嘉麟上廁│號）各1張，現 │
 │    │        │      │        │          │所而未予注意之際，竊│金2,000元。   │
 │    │        │      │        │          │取其所有之右列財物，│              │
 │    │        │      │        │          │得手後，隨即將之交予│              │
 │    │        │      │        │          │屋外守候之吳俊凱，由│              │
 │    │        │      │        │          │其前往附表四所示商店│              │
 │    │        │      │        │          │盜刷，王裕升則留在屋│              │
 │    │        │      │        │          │內與劉嘉麟聊天，而吳│              │
 │    │        │      │        │          │俊凱於同日21時45分許│              │
 │    │        │      │        │          │返回該處並趁劉嘉麟不│              │
 │    │        │      │        │          │注意之時，將右列2張 │              │
 │    │        │      │        │          │信用卡放回原處，嗣劉│              │
 │    │        │      │        │          │嘉麟於同日22時許離開│              │
 │    │        │      │        │          │該處。              │              │
 ├──┼────┼───┼────┼─────┼──────────┼───────┤
 │ 5  │王家偉、│黃文生│98年3月 │同上      │王家偉以帳號「結實不│現金500元、鑰 │
 │    │吳俊凱  │      │11日14時│          │錯」登入「UT聊天室」│匙1串。       │
 │    │        │      │30分許  │          │，在該網站之「南部人│              │
 │    │        │      │        │          │聊天室」與黃文生結識│              │
 │    │        │      │        │          │後，經黃文生以電話號│              │
 │    │        │      │        │          │碼0000000000號撥打至│              │
 │    │        │      │        │          │王家偉所持用00000000│              │
 │    │        │      │        │          │45 號與其聯絡，王家 │              │
 │    │        │      │        │          │偉遂邀約黃文生至左列│              │
 │    │        │      │        │          │地點相會，並趁黃文生│              │
 │    │        │      │        │          │在浴室洗澡而未注意房│              │
 │    │        │      │        │          │內財物之際，由吳俊凱│              │
 │    │        │      │        │          │徒手竊取其所有之右列│              │
 │    │        │      │        │          │財物，得手後，即藉詞│              │
 │    │        │      │        │          │出外而要求黃文生離開│              │
 │    │        │      │        │          │該處。              │              │
 ├──┼────┼───┼────┼─────┼──────────┼───────┤
 │ 6  │王家偉、│戴煜恩│98年3月 │同上      │王家偉以帳號「酷帥台│中國信託銀行之│
 │    │吳俊凱  │      │20日19時│          │軍」登入「UT聊天室」│中國石油聯名信│
 │    │        │      │許      │          │，與戴煜恩聊天認識後│用卡（卡號：45│
 │    │        │      │        │          │，經戴煜恩以電話號碼│00000000000000│
 │    │        │      │        │          │0000000000號撥打至王│號）、身分證各│
 │    │        │      │        │          │裕升所持用0000000000│1張。         │
 │    │        │      │        │          │號與其聯絡，王裕升遂│              │
 │    │        │      │        │          │邀約戴煜恩至左列地點│              │
 │    │        │      │        │          │飲酒，席間趁戴煜恩上│              │
 │    │        │      │        │          │廁所而不注意之際，由│              │
 │    │        │      │        │          │吳俊凱下手竊取其所有│              │
 │    │        │      │        │          │之右列財物，得手後，│              │
 │    │        │      │        │          │仍繼續飲酒至同日21時│              │
 │    │        │      │        │          │許託詞友人來尋而要求│              │
 │    │        │      │        │          │戴煜恩離開該處。    │              │
 ├──┼────┼───┼────┼─────┼──────────┼───────┤
 │ 7  │王家偉、│柯志偉│98年3月 │高雄市前金│王家偉以帳號「酷帥台│現金1,500元   │
 │    │、吳俊凱│      │22日9時 │區○○○街│軍」登入「UT聊天室」│              │
 │    │        │      │許      │「我家飯店│，在該網站之「南部人│              │
 │    │        │      │        │」303號房 │聊天室」與柯志偉認識│              │
 │    │        │      │        │          │後，經柯志偉以電話號│              │
 │    │        │      │        │          │碼0000000000號撥打至│              │
 │    │        │      │        │          │王家偉所持用00000000│              │
 │    │        │      │        │          │45 號與其聯絡，王家 │              │
 │    │        │      │        │          │偉於電話中自稱「阿峰│              │
 │    │        │      │        │          │」並邀約柯志偉至左列│              │
 │    │        │      │        │          │地點相會，趁其在浴室│              │
 │    │        │      │        │          │洗澡而未注意房內財物│              │
 │    │        │      │        │          │之際，竊取其所有之右│              │
 │    │        │      │        │          │列財物，得手後，仍繼│              │
 │    │        │      │        │          │續留在房內與柯志偉聊│              │
 │    │        │      │        │          │天至同日11時50分許方│              │
 │    │        │      │        │          │託詞離開現場。      │              │
 ├──┼────┼───┼────┼─────┼──────────┼───────┤
 │ 8  │王家偉、│羅子學│98年6月 │高雄市三民│王家偉自稱「阿文」，│SONYERICSSON廠│
 │    │吳俊凱  │      │27日23時│區○○路  │在網路上與羅子學聊天│牌黃黑色手機1 │
 │    │        │      │45分許  │197號固興 │而認識後，經簡進勛以│支（序號358726│
 │    │        │      │        │飯店712號 │電話號碼0000000000號│000000000號） │
 │    │        │      │        │房        │撥打至王家偉所持用09│              │
 │    │        │      │        │          │00000000號與其聯絡，│              │
 │    │        │      │        │          │以電話相約前往左列地│              │
 │    │        │      │        │          │點，而吳俊凱早已在房│              │
 │    │        │      │        │          │內等候，王家偉、吳俊│              │
 │    │        │      │        │          │凱2人即趁羅子學去浴 │              │
 │    │        │      │        │          │室洗澡而未注意房內財│              │
 │    │        │      │        │          │物之際，竊取其所有之│              │
 │    │        │      │        │          │右列財物。          │              │
 └──┴────┴───┴────┴─────┴──────────┴───────┘
 附表2：由王家偉、吳俊凱共同盜刷凌士田前開信用卡
 ┌──┬──────┬───────┬─────┬───────┐
 │編號│  刷卡時間  │  刷卡地點    │ 刷卡金額 │   所得物品   │
 ├──┼──────┼───────┼─────┼───────┤
 │ 1  │98年2月3日9 │皇美銀樓，高雄│3,950元   │不詳金飾      │
 │    │時53分5秒   │市○○區○○路│          │              │
 │    │            │161號         │          │              │
 ├──┼──────┼───────┼─────┼───────┤
 │ 2  │同日10時4分 │珠發珠寶銀樓，│3,740元   │不詳金飾      │
 │    │11秒        │高雄市新興區八│          │              │
 │    │            │德二路93號    │          │              │
 ├──┼──────┼───────┼─────┼───────┤
 │ 3  │同日10時17分│一成銀樓，高雄│4,260元   │不詳金飾      │
 │    │3秒         │市新興區大同一│          │              │
 │    │            │路118號       │          │              │
 ├──┼──────┼───────┼─────┼───────┤
 │ 4  │同日10時29分│大昱通訊有限公│5,300元   │SONYERICSSON廠│
 │    │29秒        │司，高雄市新興│          │牌、型號K530i │
 │    │            │區○○○路240 │          │銀色手機1支（ │
 │    │            │號            │          │序號0000000000│
 │    │            │              │          │53719號）     │
 ├──┼──────┼───────┼─────┼───────┤
 │ 5  │同日10時51分│華琦國際企業有│4,000元   │不詳          │
 │    │26秒        │限公司，高雄市│          │              │
 │    │            │自立一路323號 │          │              │
 ├──┼──────┼───────┼─────┼───────┤
 │ 6  │同日13時0分 │家福股份有限公│2,250元   │不詳          │
 │    │13秒        │司，高雄市新興│          │              │
 │    │            │區○○○路109 │          │              │
 │    │            │號            │          │              │
 ├──┼──────┼───────┼─────┼───────┤
 │ 7  │同上        │同上          │1萬1,230元│不詳          │
 ├──┼──────┼───────┼─────┼───────┤
 │ 8  │同日13時35分│家福股份有限公│1萬30元   │不詳          │
 │    │44秒        │司愛河分公司，│          │              │
 │    │            │高雄市鹽埕區河│          │              │
 │    │            │東路356號     │          │              │
 ├──┼──────┼───────┼─────┼───────┤
 │總計│            │              │4萬4,760元│              │
 └──┴──────┴───────┴─────┴───────┘
 附表3：王家偉、吳俊凱2人一同盜刷簡進勛前開信用卡
 ┌──┬──────┬───────┬─────┬───────┐
 │編號│  刷卡時間  │  刷卡地點    │ 刷卡金額 │   所得物品   │
 ├──┼──────┼───────┼─────┼───────┤
 │ 1  │98年2月4日20│遊戲達人企業有│1,540元   │PS3手把1支    │
 │    │時31分0秒   │限公司，高雄市│          │              │
 │    │            │三民區○○○路│          │              │
 │    │            │90號          │          │              │
 ├──┼──────┼───────┼─────┼───────┤
 │ 2  │同日20時37分│日本橋電玩部Ａ│1,570元   │不詳          │
 │    │5秒         │館，地址同上  │          │              │
 ├──┼──────┼───────┼─────┼───────┤
 │ 3  │同日20時38分│遊戲達人企業有│990元     │PS3遙控器1支  │
 │    │1秒         │限公司，地址同│          │              │
 │    │            │上            │          │              │
 ├──┼──────┼───────┼─────┼───────┤
 │ 4  │同日20時53分│Game休閒館高雄│2,270元   │不詳          │
 │    │30秒        │館，高雄市三民│          │              │
 │    │            │區○○○路233 │          │              │
 │    │            │號1樓         │          │              │
 ├──┼──────┼───────┼─────┼───────┤
 │ 5  │同日21時12分│美侖銀樓，高雄│8,500元   │不詳          │
 │    │30秒        │市○○區○○街│          │              │
 │    │            │183號         │          │              │
 ├──┼──────┼───────┼─────┼───────┤
 │ 6  │98年2月5日15│和昇銀樓，高雄│6,200元   │刷卡未成功    │
 │    │時21分2秒   │市○○區○○街│          │              │
 │    │            │188號         │          │              │
 ├──┼──────┼───────┼─────┼───────┤
 │總計│            │              │1萬4,870元│              │
 └──┴──────┴───────┴─────┴───────┘
 附表4：由吳俊凱、王家偉盜刷劉嘉麟前開信用卡
 ┌──┬──────┬──────┬───────┬─────┬───────┐
 │編號│  信用卡號  │ 刷卡時間   │  刷卡地點    │ 刷卡金額 │ 所得物品     │
 ├──┼──────┼──────┼───────┼─────┼───────┤
 │ 1  │中國信託銀行│98年2月27日 │全國電子高雄七│1萬元     │LG牌液晶電視1 │
 │    │之漢神百貨聯│20時20分17秒│賢門市，高雄市│          │台            │
 │    │名信用卡（卡│            │前金區○○○路│          │              │
 │    │號：00000000│            │186號         │          │              │
 │    │0000000號） │            │              │          │              │
 ├──┼──────┼──────┼───────┼─────┼───────┤
 │ 2  │同上        │同日20時23分│同上          │5,000元   │同上          │
 │    │            │1秒         │              │          │              │
 ├──┼──────┼──────┼───────┼─────┼───────┤
 │ 3  │兆豐國際商業│同日20時19分│同上          │8,000元   │刷卡未成功    │
 │    │銀行VISA金融│            │              │          │              │
 │    │卡（卡號：42│            │              │          │              │
 │    │000000000000│            │              │          │              │
 │    │6號）       │            │              │          │              │
 ├──┼──────┼──────┼───────┼─────┼───────┤
 │ 4  │同上        │同上        │同上          │同上      │刷卡未成功    │
 ├──┼──────┼──────┼───────┼─────┼───────┤
 │ 5  │同上        │同日20時21分│同上          │3,000元   │同編號1所示   │
 ├──┼──────┼──────┼───────┼─────┼───────┤
 │ 6  │同上        │同日20時44分│日本橋資訊廣場│2,090元   │OZAKI牌重低音 │
 │    │            │            │，高雄市三民區│          │喇叭1台       │
 │    │            │            │建國二路90號  │          │              │
 ├──┼──────┼──────┼───────┼─────┼───────┤
 │總計│            │            │              │2萬90元   │              │
 └──┴──────┴──────┴───────┴─────┴───────┘
 附表5：由王家偉、吳俊凱共同盜刷戴煜恩前開信用卡
 ┌──┬──────┬───────┬─────┬───────┐
 │編號│  刷卡時間  │  刷卡地點    │ 刷卡金額 │ 所得物品     │
 ├──┼──────┼───────┼─────┼───────┤
 │ 1  │98年3月20日 │家福股份有限公│8,480元   │不詳          │
 │    │22時11分24秒│司愛河分公司，│          │              │
 │    │            │高雄市鹽埕區河│          │              │
 │    │            │東路356號     │          │              │
 ├──┼──────┼───────┼─────┼───────┤
 │ 2  │同日22時21分│同上          │8,500元   │不詳          │
 │    │25秒        │              │          │              │
 ├──┼──────┼───────┼─────┼───────┤
 │ 3  │同日23時13分│佐佐沐有限公司│1,400元   │不詳          │
 │    │51秒        │，高雄市前鎮區│          │              │
 │    │            │瑞隆路253號   │          │              │
 ├──┼──────┼───────┼─────┼───────┤
 │ 4  │同日23時34分│家福股份有限公│1,860元   │不詳          │
 │    │8秒         │司五甲分公司，│          │              │
 │    │            │高雄縣鳳山市林│          │              │
 │    │            │森路291號     │          │              │
 ├──┼──────┼───────┼─────┼───────┤
 │ 5  │98年3月21日 │同上          │2,099元   │不詳          │
 │    │0時30分13秒 │              │          │              │
 ├──┼──────┼───────┼─────┼───────┤
 │ 6  │同日1時8分49│康健藥局，高雄│1,600元   │不詳          │
 │    │秒          │市苓雅區自強三│          │              │
 │    │            │路149號       │          │              │
 ├──┼──────┼───────┼─────┼───────┤
 │ 7  │同日13時0分 │特力翠豐股份有│2,789元   │不詳          │
 │    │18秒        │限公司，高雄市│          │              │
 │    │            │武廟路218號   │          │              │
 ├──┼──────┼───────┼─────┼───────┤
 │總計│            │              │2萬6,728元│              │
 └──┴──────┴───────┴─────┴───────┘